臺灣嘉義地方法院刑事判決
111年度簡上字第50號
上  訴  人  
即  被  告 甲○○



            乙○○



上列上訴人即被告因家庭暴力之傷害案件，不服本院民國111年3
月31日111年度朴簡字第78號第一審簡易判決（聲請簡易判決處
刑案號：111年度偵字第674號），提起上訴，本院管轄之第二審
合議庭判決如下：
    主  文
上訴駁回。
甲○○、乙○○均緩刑貳年。
　　犯 罪 事 實 及 理 由
一、刑事訴訟法第348條於民國110年6月18日修正施行：「上訴
    得對於判決之一部為之。對於判決之一部上訴者，其有關係
    之部分，視為亦已上訴。但有關係之部分為無罪、免訴或不
    受理者，不在此限。上訴得明示僅就判決之刑、沒收或保安
    處分一部為之。」同日修正施行之刑事訴訟法施行法第7條
    之13規定：「中華民國110年5月31日修正通過之刑事訴訟法
    施行前，已繫屬於各級法院之案件，於施行後仍適用修正前
    刑事訴訟法第348條規定；已終結或已繫屬於各級法院而未
    終結之案件，於施行後提起再審或非常上訴者，亦同。」經
    查：本案於上述規定修正施行之後111年5月9日始繫屬於本
    院（本審卷第3頁），上訴之效力及範圍應依修正後第348條
    規定。而原審判決後，檢察官並未提起上訴，被告甲○○、乙
    ○○明示僅就原判決量刑部分提起上訴（本審卷第50、72-73
    頁），是本件審判範圍僅就原判決犯罪事實之量刑妥適與否
    進行審理。本案經本院第二審合議庭審理結果，認第一審刑
    事簡易判決之認事用法及量刑均無不當，應予維持。另除證
    據增加「上訴人甲○○、乙○○於本院準備程序及審理中之自白
    」外，其餘均引用本院第一審簡易判決書記載之犯罪事實、
    證據及理由（如附件判決書），並補充論述駁回上訴及緩刑
    宣告之理由。
二、上訴意旨略以：上訴人甲○○、乙○○已與告訴人丙○○達成和解
    ，請從輕量刑並為緩刑宣告等語。
三、本院駁回上訴及宣告緩刑條件之理由：
（一）量刑之輕重，係屬事實審法院得依職權自由裁量之事項，
      苟法院於量刑時，已斟酌刑法第57條各款所列情狀，而未
      逾越法定範圍，又未濫用其職權，即不得遽指為違法（最
      高法院107年度台上字第2661號判決意旨參照）。由上可
      知，法律固賦予法官自由裁量權，但此項裁量權之行使，
      並非得以恣意為之，仍應受一般法律原則之拘束，苟無濫
      用裁量權、違反比例原則、重要量刑事由未予斟酌之情事
      ，尚難謂有違法或不當之處。
（二）本案經原審審理結果，認被告犯罪事證明確，因而適用刑
      事訴訟法第449條第1項前段、第450條第1項、第454條第2
      項、刑法第277條第1項、第41條第1項前段、第38條第2項
      前段、第4項之規定，並審酌被告2人為本件傷害犯行之犯
      罪動機，行為之手段，對告訴人造成之傷害程度，及被告
      2人犯後均否認犯行，尚未與告訴人達成和解等一切情狀
      ，於法定刑度內量處被告甲○○有期徒刑3月、被告乙○○拘
      役30日，並均諭知易科罰金之折算標準，認事用法並無不
      合，量刑亦屬適當，是上訴人上訴為無理由應予駁回。
（三）被告2人均未曾因故意犯罪受有期徒刑以上刑之宣告，有
      臺灣高等法院被告前案紀錄表2份在卷可考，且其於本審
      審理中坦承犯行，告訴人表示並沒有要向被告2人求償，
      已就告訴人同時傷害被告甲○○之部分達成調解，對於刑度
      及是否緩刑都沒有意見等語，有本院調解筆錄、電話記錄
      各1份附卷可憑（本審卷第13-14、63頁），認被告2人經
      此偵審程序、科刑之教訓，已足資警惕，應無再犯之虞，
      本院因認被告2人所受宣告之刑，以暫不執行為適當，均
      宣告緩刑2年，以啟自新。
據上論斷，應依刑事訴訟法第455條之1第1項、第3項、第364條
、第373條、第368條(依刑事判決精簡原則，僅記載程序法條文)
，判決如主文。
本案經檢察官周欣潔聲請簡易判決處刑，檢察官楊麒嘉到庭執行
職務。
中　　華　　民　　國　　111 　年　　5 　　月　　31　　日
                  刑事第八庭  審判長法　官　謝其達
　　　　　　　　　　　　　　　　　　法　官  盧伯璋
　　　　　　　　　　　　　　　　　　法　官  鄭諺霓
上列正本證明與原本無異。
本件不得上訴。　　　　　　　　　
中　　華　　民　　國　　111 　年　　5 　　月　　31　　日
                                    書記官　李玫娜